臺灣花蓮地方法院刑事裁定　　　　　　110年度原矚訴字第1號
公  訴  人  臺灣花蓮地方檢察署檢察官
被      告  李義祥



選任辯護人  曾炳憲律師(法扶律師)        
被      告  華文好（HOA VAN HAO）



選任辯護人  邱劭璞律師(法扶律師)        
上列被告因公共危險等案件，經檢察官提起公訴（110年度偵字
第1703號、110年度偵字第1809號、110年度偵字第1874號）及移
送併辦（110年度偵字第1897、2100、2181、2559、2938、3046
、3429、3089、3090、3192、3430、3431、3432、3433、3474號
、4313號、4544號、4785號、5188號、5189號、5190號、5608號
、5609號），本院裁定如下：
    主  文
李義祥提出新臺幣陸拾萬元之保證金後，限制住居於花蓮縣○○市
○○路000巷00號，並自出監時起限制出境、出海捌月及接受適當
之科技監控設備捌月。
華文好責付予辯護人邱劭璞律師，限制住居於花蓮縣○○鄉○○○路0
0號，並自出監時起限制出境、出海捌月及接受適當之科技監控
設備捌月。
如李義祥、華文好不能接受上述強制處分，則華文好自民國壹佰
壹拾壹年壹月貳拾參日起繼續羈押貳月，李義祥自民國壹佰壹拾
壹年壹月貳拾肆日起繼續羈押貳月。
    理  由
一、按羈押期間已滿未經起訴或裁判者，視為撤銷羈押，檢察官
    或法院應將被告釋放；而依前項視為撤銷羈押者，於釋放前
    ，審判中，法院得命具保、責付或限制住居，如不能具保、
    責付或限制住居，而有必要者，並得依第101條或第101條之
    1之規定訊問被告後繼續羈押之；前項繼續羈押之期間自視
    為撤銷羈押之日起算，以二月為限，不得延長，繼續羈押期
    間屆滿者，應即釋放被告；第113條、第115條、第116條、
    第116條之2、第117條、第118條第1項、第119條之規定，於
    第8項之具保、責付或限制住居準用之，刑事訴訟法第108條
    第7項、第8項、第9項、第10項定有明文。
二、被告李義祥及被告華文好前經本院合議庭訊問後，認渠等涉
    嫌起訴書、併辦意旨書所載犯罪嫌疑重大，且有羈押原因及
    必要性，於民國110年4月21日對被告李義祥及被告華文好均
    裁定羈押並禁止接見通信，復於110年7月21日、9月21日均
    延長羈押，嗣於第二次延長羈押之110年10月22日裁定被告
    李義祥、被告華文好均停止羈押(被告李義祥於110年10月25
    日出監，被告華文好於110年10月26日出監)，惟上開停止羈
    押裁定經臺灣高等法院花蓮分院於110年10月27日以110年度
    抗字第64號裁定撤銷並發回本院，被告李義祥、被告華文好
    均於110年10月29日再入監續行羈押，並於110年11月24日、
    110年11月23日分別對被告李義祥、被告華文好延長羈押(被
    告李義祥第二次羈押期間之期滿日應加計停止羈押在外之3
    日而於110年11月23日屆滿，第三次延長羈押期間應自110年
    11月24日起始；被告華文好第二次羈押期間之期滿日應加計
    停止羈押在外之2日而於110年11月22日屆滿，第三次延長羈
    押期間自應自110年11月23日起始)，則被告李義祥之羈押期
    間至111年1月23日，被告華文好之羈押期間至111年1月22日
    期滿，先予說明。
三、茲因被告李義祥、被告華文好之羈押期間分別將於111年1月
    23日、111年1月22日屆滿，依刑事訴訟法第108條第5項規定
    ，不得再行延長羈押。本院於111年1月21日訊問被告2人後
    ，認被告2人涉犯起訴書、併辦意旨書所載犯罪事實犯罪嫌
    疑重大，本案因牽涉多位被告，涉及死傷人數眾多，相關證
    據調查進行實屬繁雜，且於本院審理中持續因移送併辦及追
    加起訴而擴張審理範圍，本院於被告李義祥、被告華文好羈
    押期間期滿前仍未能辯論終結，雖被告李義祥及被告華文好
    之羈押原因仍存在，惟渠等均已不得再行延長羈押，本院爰
    依據刑事訴訟法第108條第8項、第10項規定，於釋放前考量
    被告李義祥及被告華文好涉案情節及身分資力等情，為確保
    被告李義祥及被告華文好到庭接受審判使訴訟程序得以順利
    進行及對被告李義祥及被告華文好將來可能之刑罰執行得以
    遂行之目的，命被告李義祥以新臺幣60萬元具保，限制住居
    於花蓮縣○○市○○路000巷00號，並自出監時起限制出境、出
    海8月及接受適當之科技監控設備8月；被告華文好責付予辯
    護人邱劭璞律師，限制住居於花蓮縣○○鄉○○○路00號，並自
    出監時起限制出境、出海8月及接受適當之科技監控設備8月
    。
四、又倘若被告李義祥、被告華文好不能接受前開強制處分以供
    擔保，本院認對被告李義祥、被告華文好造成之約束力不存
    在，爰依據刑事訴訟法第108條第8項規定，併諭知如被告李
    義祥、被告華文好不能以上開條件接受強制處分，則被告李
    義祥自111年1月24日、被告華文好自111年1月23日起繼續羈
    押2月，該等繼續羈押期間屆滿後(被告李義祥111年3月23日
    繼續羈押期間屆滿，被告華文好111年3月22日繼續羈押期間
    屆滿)，依據同法第108條第9項規定即均不得再行羈押，應
    即釋放被告李義祥、被告華文好，附此說明。
五、限制出境、出海部分，將由本院通知執行機關即內政部移民
    署及海洋委員會海巡署偵防分署執行之；電子監控部分，將
    由本院通知執行機關即科技設備系統中央勤務中心執行之。
六、依刑事訴訟第93條之6、第108條第8項、第9項、第10項、第
    111條第1項、第3項、第5項、第121條第1項，裁定如主文。
中　　華　　民　　國　　111 　年　　1 　　月　　21　　日
                  刑事第四庭  審判長  法  官  梁昭銘
                                      法  官  林思婷
                                      法　官　高郁茹
上列正本證明與原本無異。
如對本裁定不服，應於送達後5日內，向本院提出抗告狀（應抄
附繕本）。
中　　華　　民　　國　　111 　年　　1 　　月　　21　　日
　　
                                      書記官  林怡玉